# IPO 前重组一揽子交易会计处理（关联交易公允性及会计处理）。

提问人：wade13145201 时间：2023-02-07 13:28:39
@chenyiwei
求教陈版。
项目背景：
A、B为同一自然人控制下的两个企业，A为拟IPO主体，B因为生产场地政府规划变更等原因已于 2020 年底关停。
业务重组时间： 2020 年下半年开始持续到 2021 年初，A陆续对B的销售渠道、客户资源、资质及存货等资产进行承接。业务重组情况： 2020 年下半年，A基于经营需要持续承接B的存货（未经评估）和部分人员。此外，A还以评估价受让B的少量可拆卸固定资产、无偿受让B的专利（经判断，该受让的资产组合不具有投入、加工处理和产出能力，不构成业务合并），该重组事项于 2021 年初完成。B对A未承接的人员支付辞退费用，B对A承接的人员则不需支付辞退费用，按照相同的辞退费用计算标准假定为 2 元（虚数，下同）。B的各批次存货向第三方销售公允价为 10 元，A按照 7 元购买（重组过程延续时间较长，每一笔存货交易过程中无法准确估计辞退费用准确数据，因此存在偏差，7≠10-2）。固定资产以评估的公允价值入账。无偿受让的专利（B公司账面未核算价值）无法获取公允价值，即使评估，相关参数估计难度极大。
A已按照 7 元价值进行存货入账并完成股改（股改基准日为 21 年下半年）。上述重组事项发生在股改前。
问题：
A向B购买的存货入账价值（固定资产是否应该参考该入账模式进行相应处理）、实际不会支出的辞退费用会计处理（由于A承接了人员，A和B均无需再支付 2 元辞退费用）、 1 元差异（10-2=8，与 7 元之间存在 1 元差异）会计处理，是否涉及权益性会计处理和非经常性损益列报。
致谢：

回答人：chenyiwei
在本次重组不构成业务合并的前提下，A取得B的各项资产、负债均应按照其评估的公允价值入账，与实际支付的取得成本之间的差额按权益性交易原则处理。如果有些资产无法获取公允价值的（如专利），也可以按账面价值入账。
A承接B的人员，因而无需支付对应的辞退福利，一般无需处理，因为这是符合商业惯例的通常操作。

提问人：wade13145201 时间：2023-02-09 11:49:39
@chenyiwei 项目组有另外一个想法，公允价与实际支付对价之家的差异不作为权益性交易，而是只作为非经常性损益列报（交易价格显失公允的交易产生的超过公允价值部分的损益），不调整报表。我理解这个问题首先是一个会计核算问题，其次才是披露问题，支持权益性处理决定，但是作为非经列报也有理论和案例支持，请陈版解答，不胜感激。

回答人：chenyiwei
你的意见合理。非经常性损益首先必须是符合列入净利润的条件，其次才是判断是否构成非经常性损益。此类披露不能代替会计上的确认和计量。